cs: Design loveckého přístřešku: Bez obrazovky; Jednosměrná průhlednost; Jiné
ro-RO: Design cort de vânătoare: Fără ferestre; Transparentîntr-un singur sens; Altele
hu: Vadászles kialakítása: Nincs álca; Egyik oldalról átlátható; Egyéb
sl-SI: Zasnova kamuflažnega zastora: Brez; Enosmerna vidnost; Drugo
de: Design eines Jagdverstecks: Kein Bildschirm; Einseitig durchsichtig; Sonstiges
pt-PT: Design cego de caça: Sem tela; Transparência unidirecional; Outro
zh-TW: 偽裝布: 無螢幕; 單向透視; 其他
zh-CN: 狩猎伪装设计: 无屏幕; 单向透视; 其他
sk-SK: Dizajn poľovníckeho stanu: Žiadna obrazovka; Jednosmerná priehľadnosť; Iné
en: Hunting blind design: No screen; One way see-through; Other
nl: Ontwerp camouflagehutten: Geen scherm; Doorkijk in één richting; Andere
ja: ハンティングブラインドデザイン: スクリーンなし; 片面シースルー; その他
pt-BR: Design de cabana de caça: Sem tela; Transparência unidirecional; Outro
vi: Thiết kế vải ngụy trang săn bắn: Không có màn hình; Một chiều nhìn xuyên qua; Khác
it: Design cieco da caccia: Nessuno schermo; Trasparente in un modo; Altro
da: Jagtskjulsdesign: Ingen skærm; Envejsgennemsigtig; Andet
th: การออกแบบซุ้มดักยิงสัตว์: ไม่มีม่าน; มองเห็นได้ทางเดียว; อื่นๆ
tr: Av perdesi tasarımı: Ekransız; Tek yönlü transparan; Diğer
nb: Jaktblinddesign: Ingen skjerm; Gjennomsiktig én vei; Annet
lt-LT: Medžioklinės slėptuvės konstrukcija: Be langelio; Vienpusis permatomas; Kita
ru: Конструкция охотничьего скрадка: Без экрана; Односторонний обзор; Другая
fi: Metsästysteltan suunnittelu: Ei näyttöä; Yksisuuntainen läpinäkyvyys; Muu
sv: Design på jaktgömsle: Ingen skärm; Genomskinlig på ett sätt; Övrigt
fr: Conception de l’affût de chasse: Sans écran; Transparence unidirectionnelle; Autre
es: Diseño de la pantalla de caza: Sin pantalla; Transparente unidireccional; Otros
pl: Konstrukcja osłony myśliwskiej: Brak ekranu; Przezroczysta w jedną stronę; Inne
el: Σχεδιασμός κάλυψης κυνηγιού: Χωρίς οθόνη; Διαφανές από μία πλευρά; Άλλο
bg-BG: Дизайн на прикритие за лов: Без екран; Прозрачност в една посока; Други
hr-HR: Dizajn lovačkog šatora: Bez otvora; Jednosmjerna prozirnost; Ostalo
ko: 사냥용 위장막 원단: 화면 없음; 일방 시스루; 기타